【裁判字號】    95,易,1946
【裁判日期】    951130
【裁判案由】    竊盜
【裁判全文】
臺灣板橋地方法院刑事判決              95年度易字第1946號
公  訴  人  臺灣板橋地方法院檢察署檢察官
被      告  甲○○
上列被告因竊盜案件，經檢察官提起公訴（九十五年度偵字第二
００四三號），因被告於本院準備程序中為有罪之陳述，嗣經本
院合議庭裁定以簡式審判程序審理，判決如下：
    主  文
甲○○攜帶兇器竊盜，處有期徒刑陸月，如易科罰金，以銀元
佰元即新台幣玖佰元折算壹日。緩刑參年。
    事  實
一、甲○○因機車車牌為警吊扣，竟意圖為自己不法之所有，於
    民國九十五年四月十七日二十時三十分許，先向不知情之車
    行借得之客觀上足供作為兇器使用之Ｔ型扳手一支，在臺北
    縣三重市○○路三十三巷二十二號住處一樓前，持該Ｔ型扳
    手，竊取乙○○所有之車號為Ｋ八Ｑ─五０七號之重型機車
    車牌一面，得手後，懸掛於其機車上。嗣於翌日（九十五年
    四月十八日）二十時四十分許，在臺北市○○區○○路與劍
    潭路口，因紅燈右轉，為警查獲，並扣得Ｔ型扳手一支。
二、案經臺北市政府警察局士林分局移送臺灣士林地方法院檢察
    署呈請臺灣高等法院檢察署檢察長令轉臺灣板橋地方法院檢
    察署檢察官偵查起訴，本院於準備程序進行中，被告就被訴
    事實為有罪之陳述，經告知被告簡式審判程序之旨，並聽取
    當事人之意見後，經本院合議庭裁定以簡式審判程序審理。
    理  由
一、上揭犯罪事實，業據被告甲○○迭於警詢、偵查中、本院準
    備程序及審理時自白不諱，核與被害人乙○○於警詢時指訴
    情節相符（見偵查卷第九頁、第十頁），並有贓物認領保管
    單一份、照片二幀在卷，復有Ｔ型扳手一支扣案可稽，足認
    被告自白與事實相符。事證明確，被告犯行洵堪認定，應依
    法論處。
二、本案被告行為後，刑法及其施行法業於九十五年七月一日修
    正施行，關於新舊法律變更之比較適用，原則上應就罪刑有
    關之共犯、未遂犯、想像競合犯、牽連犯、連續犯、結合犯
    ，以及累犯加重、自首減輕暨其他法定加減原因（如身分加
    減）與加減例等一切情形，綜其全部罪刑之結果而為比較（
    最高法院九十五年第八次會議關於中華民國刑法九十四年修
    正施行後之法律比較適用決議第一點第(四)小點參照），而此
    次修法與本案罪刑相關者，有刑法第四十一條等規定，本院
    認(一)就易科罰金之折算標準部分，如依修正前刑法第四十一
    條第一項及修正前罰金罰鍰提高標準條例第二條之規定，應
    以銀元三百元即新臺幣九百元折算一日，惟若依修正後刑法
    第四十一條第一項前段（原罰金罰鍰提高標準條例第二條已
    同時刪除）之規定，應以新臺幣一千元、二千元或三千元折
    算一日，二者相較之下，應以修正前之規定較有利於被告；
    (二)經綜合比較前述法律變更之結果後，本案因修正後之規定
    並未對被告更為有利，依據刑法第二條第一項前段，應一體
    適用修正前刑法及修正前罰金罰鍰提高標準條例之規定，合
    先敘明。
三、核被告甲○○所為係犯刑法第三百二十一條第一項第三款之
    攜帶兇器竊盜罪。爰審酌被告之素行尚佳，及其犯罪之動機
    、目的、手段，所竊取之財物價值，及犯罪後坦承犯行之態
    度等一切情狀，量處如主文所示之刑，並諭知易科罰金之折
    算標準，以示懲儆。
四、又按刑法第七十四條關於緩刑之規定，於九十五年七月一日
    亦經修正施行，惟緩刑規定並非關於行為可罰性之法律規範
    ，而係屬刑之宣告規範，無現行刑法第二條第一項之適用，
    其適用關係乃以案件在裁判時為準，並非以行為時為準，本
    案犯罪時間固在前揭刑法修正施行前，惟裁判時已於刑法修
    正施行後，就緩刑之宣告自應適用現行刑法第七十四條之規
    定（參照最高法院九十五年第八次刑事庭會議決議），且緩
    刑之宣告既無現行刑法第二條第一項之適用，而未涉及法律
    變更之比較，故本案雖相關法律均適用修正前之規定諭知，
    緩刑之宣告則適用現行法之規定，亦無悖最高法院二十七年
    上字第二六一五號判例、同院八十七年度臺非字第四００號
    判決所揭示之「擇用整體性原則」，併此指明。查被告前未
    曾受有期徒刑以上刑之宣告，有臺灣高等法院被告前案紀錄
    表在卷可參，經此偵審程序，認其深知悔悟，因認所宣告之
    刑，以暫不執行為適當，併宣告緩刑三年，以啟自新。
五、扣案Ｔ型扳手一支，係被告向不知情之車行借得，非被告所
    有，不予宣告沒收，附此敘明。
據上論斷，應依刑事訴訟法第二百七十三條之一第一項、第二百
九十九條第一項前段，刑法第二條第一項、第三百二十一條第一
項第三款（未修正）、刑法第七十四條第一項第一款、修正前刑
法第四十一條第一項前段，罰金罰鍰提高標準條例第一條前段（
未修正）、修正前罰金罰鍰提高標準條例第二條，判決如主文。
本案經檢察官黃仙宜到庭執行職務。
中    華    民    國    95    年    11    月    30    日
                  刑事第九庭法  官  潘翠雪
上列正本證明與原本無異。
如不服本判決，應於送達後十日內向本院提出上訴狀
                            書記官  江文彬
中    華    民    國    95    年    11    月    30    日
附錄本案論罪科刑法條全文：
中華民國刑法第321條
（加重竊盜罪）
犯竊盜罪而有左列情形之一者，處6月以上、5年以下有期徒刑：
一  於夜間侵入住宅或有人居住之建築物、船艦或隱匿其內而犯
    之者。
二  毀越門扇、牆垣或其他安全設備而犯之者。
三  攜帶兇器而犯之者。
四  結夥三人以上而犯之者。
五  乘火災、水災或其他災害之際而犯之者。
六  在車站或埠頭而犯之者。
前項之未遂犯罰之。


司法院資訊處製作；財團法人民間司法改革基金會備份。
